【裁判字號】    94,訴,901
【裁判日期】    950206
【裁判案由】    偽造文書等
【裁判全文】
臺灣基隆地方法院刑事裁定               94年度訴字第901號
上  訴  人  臺灣基隆地方法院檢察署檢察官
被      告  甲○○
            壬○○
            丁○○
            癸○○
            乙○○
            子○○
            辛○○
            己○○
            庚○○
            戊○○
            丙○○
上列上訴人因被告等犯偽造文書等案件，不服本院中華民國九十
五年一月二日所為九十四年度訴字第九０一號協商判決，提起上
訴，本院裁定如下：
    主  文
上訴駁回。
    理  由
一、上訴意旨如後附之檢察官上訴書所載。
二、按「有下列情形之一者，法院不得為協商判決：一、有前條
    第二項之撤銷合意或撤回協商聲請者。二、被告協商之意思
    非出於自由意志者。三、協商之合意顯有不當或顯失公平者
    。四、被告所犯之罪非第四百五十五條之二第一項所定得以
    聲請協商判決者。五、法院認定之事實顯與協商合意之事實
    不符者。六、被告有其他較重之裁判上一罪之犯罪事實者。
    七、法院認應諭知免刑或免訴、不受理者」、「除有前項所
    定情形之一者外，法院應不經言詞辯論，於協商合意範圍內
    為判決。法院為協商判決所科之刑，以宣告緩刑、二年以下
    有期徒刑、拘役或罰金為限」，刑事訴訟法第四百五十五條
    之四第一項、第二項分別定有明文。次按「依本編所為之科
    刑判決，不得上訴。但有第四百五十五條之四第一項第一款
    、第二款、第四款、第六款、第七款所定情形之一，或協商
    判決違反同條第二項之規定者，不在此限」，刑事訴訟法第
    四百五十五條之十條第一項亦有明定。依上開規定可知協商
    判決除有刑事訴訟法第四百五十五條之四第一項第一款於本
    訊問程序終結前，被告撤銷協商合意或檢察官撤回協商聲請
    者；第二款被告協商之意思非出於自由意志者；第四款被告
    所犯之罪非第四百五十五條之二第一項所定得以協商判決者
    ；第六款被告有其他較重之裁判上一罪之犯罪事實者；第七
    款法院認應諭知免刑或免訴、不受理者情形之一，及違反同
    條第二項「法院應於協商合意範圍內為判決；法院為協商判
    決所科之刑，以宣告緩刑或二年以下有期徒刑、拘役或罰金
    為限」之規定者外，不得上訴。
三、查，本院九十四年度訴字第九０一號案件，被告甲○○等十
    一人所犯者均非為死刑、無期徒刑、最輕本刑三年以上有期
    徒刑之罪或高等法院管轄第一審案件，該案件經檢察官提起
    公訴後，被告等人均在準備程序中認罪，本院合議庭因此裁
    定由受命法官獨任進行簡式審判程序，在簡式審判程序進行
    中，被告等人皆請求檢察官向本院聲請進行認罪協商，檢察
    官因此當庭提出聲請，經本院同意後，休庭，由檢察官與被
    告甲○○等十一人在庭外達成認罪協商之合意，之後，本院
    於同日開庭續審，並依檢察官聲請，改依協商程序照其等協
    商合意之內容而於同日為協商判決，而該協商判決查無刑事
    訴訟法第四百五十五條之四第一項第一款、第二款、第四款
    、第六款、第七款所定情形之一，或有違反同條第二項之規
    定等情事，依刑事訴訟法第四百五十五條之十第一項之規定
    ，自不得提起上訴，合先敘明。次查，檢察官依被害人（告
    訴人法商賈‧漢尼錫公司）請求上訴之上訴意旨係以「檢察
    官未徵詢被害人意見，故協商程序尚有未洽」為理由提起上
    訴，但查，刑事訴訟法第四百五十五條之二第一項係規定「
    檢察官『得』於徵詢被害人之意見後，逕行或依被告或其代
    理人、辯護人之請求，經法院同意，就下列事項於審判外進
    行協商」，並非規定「檢察官『應』於徵詢被害人之意見後
    」，顯見僅係訓示規定，在檢察官未徵詢被害人之意見下，
    聲請法院同意以進行協商程序，亦為法所允許；故本案檢察
    官縱未徵詢被害人之意見，即聲請本院同意行協商程序，依
    此所進行之協商程序，並無違法之處，更非刑事訴訟法第四
    百五十五條之十第一項所定得提起上訴之事由。
四、「協商判決之上訴，除本編有特別規定外，準用第三編第一
    章及第二章之規定」、「原審法院認為上訴不合法律上之程
    式或法律上不應准許或其上訴權已經喪失者，應以裁定駁回
    之」，刑事訴訟法第四百五十五條之十一第一項、第三百六
    十二條前段分別定有明文。依上開說明，本案上訴理由核與
    刑事訴訟法第四百五十五條之十第一項之規定不符，為法律
    上不應准許上訴而上訴者，自應依法裁定駁回之。
五、依刑事訴訟法第四百五十五條之十一第一項、第三百六十二
    條前段裁定如主文。
中    華    民    國    95    年    2     月    6     日
                  刑事第三庭法  官  王福康
以上正本證明與原本無異。
對於本件裁定如有不服，應於送達後5 日內，向本院提出抗告書
狀，敘述抗告之理由，抗告於臺灣高等法院。
中    華    民    國    95    年    2     月    6     日
                            書記官  施鴻均


司法院資訊處製作；財團法人民間司法改革基金會備份。
